臺灣臺北地方法院民事裁定　　　　　　　96年度訴字第7312號
原　　　告　宇宏企業股份有限公司
法定代理人　甲○○
訴訟代理人　王永森律師
被　　　告　崇雅科技股份有限公司
法定代理人　丙○○
訴訟代理人　李佩昌律師
被　　　告　乙○○
上列當事人間請求給付貨款等事件，本院裁定如下：
    主    文
本件移送臺灣士林地方法院。
    理    由
一、按訴訟，由被告住所地之法院管轄；對於私法人或其他得為
    訴訟當事人之團體之訴訟，由其主事務所或主營業所所在地
    之法院管轄；對於設有事務所或營業所之人，因關於其事務
    所或營業所之業務涉訟者，得由該事務所或營業所所在地之
    法院管轄；因侵權行為涉訟者，得由行為地之法院管轄；共
    同訴訟之被告數人，其住所不在一法院管轄區域內者，各該
    住所在地之法院俱有管轄權，但依第四條至前條規定有共同
    管轄法院者，由該法院管轄；訴訟之全部或一部，法院認為
    無管轄權者，依原告聲請或依職權以裁定移送其管轄法院，
    民事訴訟法第一條第一項前段、第二條第二項、第六條、第
    十五條第一項、第二十條、第二十八條第一項定有明文。
二、本件原告起訴主張：被告乙○○任職被告崇雅科技股份有限
    公司電子事業處經理，於民國九十五年十二月間代表被告崇
    雅科技股份有限公司陸續向原告訂購示波器ＴＤＳ－三０三
    四Ｂ一台、ＴＤＳ－三０一二Ｂ二台、ＴＤＳ－三０一四Ｂ
    五台，總價新臺幣（下同）一百二十二萬二千三百元，原告
    業將該等貨物送往崇雅科技股份有限公司營業處所，詎被告
    崇雅科技股份有限公司經原告請求給付貨款後，表示該等採
    購單係被告乙○○所偽造，拒絕給付貨款，但被告乙○○為
    該公司經理，客觀上有代表該公司為一切事務之權限，被告
    崇雅科技股份有限公司所辯不得對抗原告，原告自得請求被
    告崇雅科技股份有限公司依約給付貨款，爰依雙方間買賣契
    約、民法第一百八十八條之規定，請求被告連帶給付一百二
    十二萬二千三百元，及自起訴狀繕本送達翌日起至清償日止
    ，按週年利率百分之五計算之利息。
三、本件被告崇雅科技股份有限公司在臺北市中山區○○○路○
    段七一號五樓，在本院管轄區域內，但被告乙○○籍設在臺
    北縣中和市○○路二三六號四樓，原住在臺北縣中和市○○
    路○段一一八之三一號三樓，現居臺北縣樹林市○○街一四
    一巷三號，此經本院職權查證屬實，有司法院戶役政連結作
    業系統查詢單、臺灣板橋地方法院檢察署檢察官九十六年度
    偵字第二六０六五號、臺灣士林地方法院檢察署檢察官九十
    六年度偵字第一一０一四號起訴書附卷可稽，均不在本院管
    轄區域內，依民事訴訟法第二十條後段規定，本件訴訟自應
    由同法第四條至第十九條規定之共同管轄法院管轄。而本件
    兩造係因買賣契約及侵權行為涉訟，原告起訴主張之買賣契
    約貨物送達地址均在被告公司位在臺北市內湖區○○○道○
    段四八三號之營業處所，有報價單、採購單、借出單、借貨
    單在卷可考，侵權行為地（行為地、結果地）亦分別在貨物
    送達地臺北市內湖區○○○道○段四八三號或收受訂購單之
    原告公司址即臺北縣三重市○○路○段六０九巷十六號五樓
    之七，要不在本院管轄區域內，故本件自應由被告二人依民
    事訴訟法第十五條第一項規定之共同管轄法院即侵權行為地
    法院臺灣士林地方法院或臺灣板橋地方法院管轄。玆原告向
    本院起訴，顯係違誤，爰依職權將本件移送於其一管轄法院
    。
四、依民事訴訟法第二十八條第一項裁定如主文。
中　　華　　民　　國　　96　　年　　12　　月　　18　　日
                    民事第一庭  法  官  洪文慧
以上正本係照原本作成。
如對本裁定抗告須於裁定送達後十日內向本院提出抗告狀，並繳
納抗告費新臺幣一千元。
中　　華　　民　　國　　96　　年　　12　　月　　18　　日
　　　　　　　　　　　　　　    書記官  薛德芬
